【裁判字號】    97,易,2416
【裁判日期】    970930
【裁判案由】    毒品危害防制條例
【裁判全文】
臺灣臺北地方法院刑事判決              97年度易字第2416號
公  訴  人  臺灣臺北地方法院檢察署檢察官
被      告  甲○○
                    10
上列被告因毒品危害防制條例案件，經檢察官提起公訴（97年度
偵字第15692號），本院判決如下：
    主  文
甲○○轉讓第三級毒品，貳罪，各處有期徒刑月，如易科罰金
，各以新臺幣壹仟元折算壹日，扣案之第三級毒品愷他命小包
（一包含袋驗餘數量：零點三五四公克，二包含袋驗餘數量：
一點四一一公克），均沒收之。應執行有期徒刑伍月，如易科罰
金，以新臺幣壹仟元折算壹日，扣案之第三級毒品愷他命小包
（一包含袋驗餘數量：零點三五四公克，二包含袋驗餘數量：
一點四一一公克），均沒收之。
    事  實
一、甲○○明知愷他命為毒品危害防制條例所規定之第三級毒品
    ，不得非法轉讓，竟基於轉讓第三級毒品之犯意，先以每5
    公克新臺幣（下同）1500元之代價，向真實姓名年籍不詳、
    綽號「小胖」之成年男子購入愷他命後，分別於民國97年7
    月11日凌晨1-2時許及15日凌晨1-2時許，在甲○○位於臺北
    市中山區○○○路○段1號10樓之10住處，以同於購入價格即
    每5公克1500元，各轉讓愷他命10公克及5公克予繆卓勳施用
    。嗣於97年7月15日下午9時許，在上開地點查獲，並扣得愷
    他命3小包（一包含袋驗餘數量：0.354公克，二包含袋驗餘
    數量：1.411公克）、愷他命裝盤2盤、電子磅秤1臺、分裝
    袋612只。
二、案經臺北市政府警察局中山分局報告臺灣臺北地方法院檢察
    署檢察官偵查起訴。
    理  由
一、本判決此部分認定事實所引用之證據資料，業據當事人於本
    院審理中均陳明同意引用為本案證據，本院審酌該等言詞供
    述及書面作成時之情況認為適當，依刑事訴訟法第一百五十
    九條之五之規定，均有證據能力。
二、訊據被告甲○○對於上揭犯罪事實坦承不諱，核與證人繆卓
    勳於警詢及偵查中之證述相符（見97年度偵字第15692號第
    23至24頁、第130頁），扣案之白色粉末3小包，經送行政院
    衛生署管制藥品管理局鑑驗，檢出愷他命成分，確屬毒品危
    害防制條例規定之第三級毒品，此有該局97年8月4日管檢字
    第0970007621號鑑定書及臺北市政府警察局中山分局97年8
    月1日北市營中分刑字第09732569001號函及扣押物品清單（
    分別見97年度偵字第15692號第153頁、本院卷第15至16頁）
    在卷可憑，足認被告自白核與事實相符，應堪採信，本件事
    證明確，被告犯行堪以認定，應予依法論科。
三、查愷他命屬於毒品危害防制條例第2條第2項第3款規定之第
    三級毒品，被告將第三級毒品愷他命無償轉讓予繆卓勳，核
    其所為，係犯同條例第8條第3項之轉讓第三級毒品罪。被告
    2次轉讓毒品之犯行，時間非屬同一，顯係基於分別犯意為
    之，應予分論併罰。爰審酌被告轉讓毒品，危害他人身心健
    康，暨其犯罪之動機、目的、手段、生活狀況、品行、智識
    程度及犯後坦承犯行，態度尚稱良好等一切情狀，分別量處
    如主文所示之刑，並諭知易科罰金之折算標準及定其應執行
    之刑。按沒收之從刑因附屬於主刑，自應依主刑所適用之法
    律宣告之。再按毒品危害防制條例第2條第2項規定，毒品依
    其成癮性、濫用性及對社會危害性分為四級，並就製造、運
    輸、販賣、意圖販賣而持有、以非法方法使人施用、引誘他
    人施用及轉讓等不同品項毒品之行為，分別定其處罰。至施
    用或持有第三、四級毒品，因其可罰性較低，故予除罪化，
    僅就施用及持有第一、二級毒品科以刑罰。惟鑑於第三、四
    級毒品均係管制藥品，特於同條例第11條之1明定無正當理
    由，不得擅自持有；第18條第1項後段復規定查獲之第三、
    四級毒品，無正當理由而擅自持有者，沒入銷燬之。從而，
    依同條例第18條第1項後段應沒入銷燬之毒品，專指查獲之
    施用、持有第三、四級毒品而言；倘係查獲之製造、運輸、
    販賣、意圖販賣而持有、以非法方法使人施用、引誘他人施
    用或轉讓之第三、四級毒品，既屬同條例相關法條明文規定
    處罰之犯罪行為，即非該條項應沒入銷燬之範圍。又同條例
    第19條第1項所定「供犯罪所用或因犯罪所得之物」，係指
    犯第4條至第9條、第12條、第13條或第14條第1項、第2項之
    罪所用或所得之物，不包括毒品本身在內，自不得為第三、
    四級毒品之沒收依據（以犯第4條第3項販賣第三級毒品罪為
    例，其供犯罪所用之物，當指「供販賣第三級毒品所用之物
    」而言；第三級毒品本身為販賣之標的，為遂行販賣該毒品
    使用之物，始屬「供犯罪《犯第4條第3項之販賣第三級毒品
    罪》所用之物」，其理至明）。同條例對於查獲之製造、運
    輸、販賣、意圖販賣而持有、以非法方法使人施用、引誘他
    人施用及轉讓第三、四級毒品之沒收，並無特別規定，如其
    行為已構成犯罪，則該毒品即屬不受法律保護之違禁物，應
    回歸刑法之適用，依刑法第38條第1項第1款之規定沒收之（
    最高法院95年度臺上字第911號判決意旨參照）。從而，扣
    案之愷他命3小包，為違禁物，應依刑法第38條第1項第1款
    沒收之。另扣案之愷他命盤2盤、電子磅秤1臺、分裝袋612
    只，雖屬被告所有，但非供犯罪或預備供犯罪所用，故不為
    沒收之諭知，附此敘明。
據上論斷，應依刑事訴訟法第299條第1項前段，毒品危害防制條
例第8條第3項，刑法第11條前段、第41條第1項前段、第38條第1
項第1款、第51條第5款，判決如主文。
本案經檢察官江貞諭到庭執行職務。
中    華    民    國    97    年    9     月    30    日
                  刑事第八庭審判長法  官  陳德民
                                  法  官  陳芃宇
                                  法  官  楊蕙芬
以上正本證明與原本無異。
如不服本判決，應於判決送達後10日內，向本院提出上訴狀。
                                  書記官  馬正道
中    華    民    國    97    年    9    月     30    日
附錄法條：
毒品危害防制條例第8條
轉讓第一級毒品者，處 1 年以上 7 年以下有期徒刑，得併科新
臺幣 1 百萬元以下罰金。
轉讓第二級毒品者，處 6 月以上 5 年以下有期徒刑，得併科新
臺幣 70 萬元以下罰金。
轉讓第三級毒品者，處 3 年以下有期徒刑，得併科新臺幣 30 萬
元以下罰金。
轉讓第四級毒品者，處 1 年以下有期徒刑，得併科新臺幣 10 萬
元以下罰金。
前四項之未遂犯罰之。
轉讓毒品達一定數量者，加重其刑至二分之一，其標準由行政院
定之。


司法院資訊處製作；財團法人民間司法改革基金會備份。
